【裁判字號】    95,易,380
【裁判日期】    951130
【裁判案由】    違反著作權法
【裁判全文】
臺灣新竹地方法院刑事判決               95年度易字第380號
公  訴  人  臺灣新竹地方法院檢察署檢察官
被      告  甲○○
上列被告因違反著作權法案件，經檢察官提起公訴（95年度偵字
第4018號），經本院合議庭裁定依簡式審判程序判決如下：
    主  文
甲○○明知係侵害著作財產權之光碟重製物而散布，累犯，處有
期徒刑拾月。
扣案如附表一至四所示之光碟片，均沒收。
    事  實
一、甲○○前因違反著作權法及公共危險案件，分別經臺灣高等
    法院臺中分院及臺中地方法院以九十二年度上更一字第一０
    四號、九十一年度交訴字第一八七號判決分別判處有期徒刑
    一年六月及六月確定，經臺灣高等法院臺中分院以九十二年
    度聲字第七七四號裁定定應執行刑為有期徒刑一年十月確定
    ，甫於民國九十三年十二月三十一日縮短刑期執行完畢。詎
    其猶不知悔改，明知如附表一、附表三所示之ＣＤ音樂光碟
    ，分別係如附表一所示之公司及其他不知名著作權人所享有
    音樂著作財產權之錄音著作；如附表二、附表四所示之ＶＣ
    Ｄ影音光碟，分別係如附表二所示之公司及其他不知名著作
    權人所享有著作財產權之視聽著作，均屬受我國著作權法保
    護之著作，任何人非經各該著作財產權人之同意或授權，不
    得擅自散布或意圖散布而公開陳列或持有，竟因急需用錢，
    即在未經同意或授權之情況下，基於散布重製光碟片而侵害
    他人之著作財產權之犯意，於民國九十五年七月九日下午四
    時許，在新竹縣橫山鄉○○村○○路內灣火車站前擺設攤位
    ，將其於幾日前向不詳年籍之成年男子「阿文」以每單片Ｃ
    Ｄ音樂光碟新臺幣（下同）十八元、每單片ＶＣＤ影音光碟
    二十三元之價格購得之如全部附表所示之未經著作權人授權
    重製（下稱盜版）之ＣＤ音樂光碟、ＶＣＤ影音光碟，意圖
    散布而公開陳列於上開攤位上，再以每單片盜版ＣＤ音樂光
    碟及盜版ＶＣＤ影音光碟均係新臺幣（下同）一百元之價格
    ，或以任三片盜版ＣＤ音樂光碟或盜版ＶＣＤ影音光碟均為
    二百元之價格，販售予不特定之顧客，由欲購買者自行挑選
    ＣＤ音樂光碟或ＶＣＤ影音光碟後，再將價金投入甲○○事
    先準備好的桶子內，甲○○則躲在一旁監視並避免被查獲。
    嗣於同日下午五時二十分許，為警在上址查獲，並扣得如附
    表一、三所示之盜版ＣＤ音樂光碟共七十片（經告訴之音樂
    光碟共三十五片）、如附表二、四所示之盜版ＶＣＤ影音光
    碟共六十四套（即一百二十八片，經告訴之影音光碟有五十
    一套，即一百零二片）及販售當日所販售出之三片二百元之
    ＣＤ、ＶＣＤ盜版光碟組合三組所得之現金六百元。
二、案經如附表一、二所示之著作權人告訴及新竹縣警察局橫山
    分局報告臺灣新竹地方法院檢察署檢察官偵查起訴。
    理  由
一、本件被告甲○○所犯之散布重製光碟片而侵害他人之著作權
    罪，並非死刑、無期徒刑、最輕本刑為三年以上有期徒刑之
    罪，或高等法院管轄第一審之案件，被告於本院行準備程序
    進行中，就被訴事實為有罪之陳述，經本院合議庭認合於修
    正後刑事訴訟法第二百七十三條之一之規定，裁定進行簡式
    審判程序，合先敘明。
二、認定犯罪事實所憑之證據及認定之理由：
（一）被告甲○○於偵查中及本院審理時之自白，證明：被告確
      實因為急需用錢而至地攤販賣上開盜版ＣＤ、ＶＣＤ光碟
      片之事實。
（二）告訴代理人丙○○、乙○○二人於偵查中之指訴，證明：
      被告所販賣之上開盜版ＣＤ音樂、ＶＣＤ影音光碟片，均
      係自行翻拷製作，並非著作權人合法發行之光碟片之事實
      。
（三）財團法人電影及錄影著作保護基金會鑑識報告、告訴代理
      人乙○○所出具之查獲違反著作權法查扣物品估價表及檢
      視書與臺灣新竹地方法院檢察署檢察官勘驗筆錄各一份，
      證明：被告所販售之上開盜版ＣＤ音樂、ＶＣＤ影音光碟
      片均為未經授權重製之盜版光碟之事實。
（四）扣案之ＣＤ音樂光碟共七十片、ＶＣＤ影音光碟六十四套
      共一百二十八片及販賣所得六百元，證明被告確實有以扣
      案物為販賣意圖並有已販出盜版光碟之所得。
三、論罪與科刑之審酌：
（一）罪名─核被告甲○○所為，係犯著作權法第九十一條之一
      第三項、第二項之散布重製光碟片而侵害他人之著作權罪
      。被告意圖散布（即販賣行為）而公開陳列或持有之行為
      ，為散布（即販賣行為）之階段行為，應為散布（即販賣
      行為）之高度行為所吸收，不另論罪。
（二）想像競合犯─被告明知扣案物均係侵害著作財產權之ＣＤ
      音樂、ＶＣＤ影音光碟製物，其一個散布如全部附表所示
      之盜版光碟，同時侵害如附表一、二所示著作權人及其他
      不知名著作權人之著作權，為一行為觸犯數罪名之同種想
      像競合犯，應依刑法第五十五條之規定，從一重處斷。
（三）累犯─被告甲○○前因違反著作權法及公共危險案件，分
      別經臺灣高等法院臺中分院及臺中地方法院以九十二年度
      上更一字第一０四號、九十一年度交訴字第一八七號判決
      分別判處有期徒刑一年六月及六月確定，經臺灣高等法院
      臺中分院以九十二年度聲字第七七四號裁定定應執行刑為
      有期徒刑一年十月確定，甫於九十三年十二月三十一日縮
      短刑期執行完畢，有臺灣新竹地方法院檢察署刑案資料查
      註紀錄表及臺灣高等法院被告全國前案紀錄表各一份在卷
      足參，其於受有期徒刑之執行完畢後五年以內故意再犯本
      件有期徒刑以上之罪，為累犯，依刑法第四十七條第一項
      之規定加重其刑。
（四）科刑─爰審酌被告犯罪曾有違反著作權法之前科紀錄後，
      僅因缺錢花用，竟再犯本案，完全不尊重他人之著作權及
      其品行、生活狀況、智識程度、犯罪所生之損害與犯罪後
      之態度等一切情狀，量處如主文所示之刑，以資警惕。
（五）沒收─扣案之ＣＤ音樂光碟共七十片、ＶＣＤ影音光碟六
      十四套共一百二十八片，係被告所有，供犯罪所用之物，
      而另扣案之現金六百元，則係被告所有，其販賣所得之物
      ，均應分別依刑法第三十八條第一項第二款、第三款之規
      定，宣告沒收。
四、適用之法律：
（一）刑事訴訟法第二百七十三條之一第一項、第二百九十九條
      第一項前段；
（二）著作權法第九十一條之一第三項、第二項，刑法第十一條
      前段、第五十五條、第四十七條第一項、第三十八條第一
      項第二款、第三款，判決如主文。
本案經檢察官林佳穎到庭執行職務。
中    華    民    國    95    年    11    月    30    日
                刑事第六庭  法  官  遲中慧
以上正本證明與原本無異。
如不服本判決，應於判決送達後10日內向本院提出上訴狀 (應附
繕本 )，上訴於臺灣高等法院。
中    華    民    國    95    年    11    月    30    日
                            書記官  柯雅菱
附錄本案論罪科刑法條全文：
＊著作權法第91條之1：
I  擅自以移轉所有權之方法散布著作原件或其重製物而侵害他
    人之著作財產權者，處三年以下有期徒刑、拘役，或科或併
    科新臺幣五十萬元以下罰金。
II  明知係侵害著作財產權之重製物而散布或意圖散布而公開陳
    列或持有者，處三年以下有期徒刑，得併科新臺幣七萬元以
    上七十五萬元以下罰金。
III  犯前項之罪，其重製物為光碟者，處六月以上三年以下有期
    徒刑，得併科新臺幣二十萬元以上二百萬元以下罰金。但違
    反第八十七條第四款規定輸入之光碟，不在此限。
附表一：（CD音樂光碟，已經告訴）
┌─┬───────────┬───────────┬─┐
│編│盜版之音樂光碟名稱／被│著作財產﹝發行﹞權人  │片│
│號│侵害之歌曲            │                      │數│
├─┼───────────┼───────────┼─┤
│１│蔡健雅  新歌加精選／路│華納國際音樂股份有限公│10│
│  │口                    │司                    │  │
├─┼───────────┼───────────┼─┤
│２│楊丞琳  遇上愛／可愛  │新力博德曼音樂娛樂股份│14│
│  │                      │有限公司              │  │
├─┼───────────┼───────────┼─┤
│３│周傳雄  快樂練習曲／清│環球國際唱片股份有限公│11│
│  │晨好                  │司                    │  │
├─┴───────────┴───────────┴─┤
│共計35片整                                            │
└───────────────────────────┘
附表二：（VCD影音光碟，已經告訴）
┌─┬──────┬───────────────┬──┐
│編│盜版之影音光│著  作  財  產  權  人        │查獲│
│號│碟中文名稱  │                              │套數│
├─┼──────┼───────────────┼──┤
│１│極地長征    │美商迪士尼企業股份有限公司    │11套│
│  │(Eight      │                              │(22 │
│  │Below)      │                              │片) │
├─┼──────┼───────────────┼──┤
│２│跑車嘉年華  │同上                          │9套 │
│  │(Cars)      │                              │(18 │
│  │            │                              │片) │
├─┼──────┼───────────────┼──┤
│３│冰原歷險記2 │美商廿世紀福斯影片股份有限公司│7套 │
│  │(Ice Age 2) │                              │(14 │
│  │            │                              │片) │
├─┼──────┼───────────────┼──┤
│４│森林保衛戰  │美商派拉蒙影片股份有限公司    │4套 │
│  │(Over the   │（起訴書誤載為美商環球影片製作│(8片│
│  │Hedge)      │有限責任合夥）                │)   │
├─┼──────┼───────────────┼──┤
│５│達文西密碼  │美商哥倫比亞影片股份有限公司  │10套│
│  │(The Da     │                              │(20 │
│  │Vinci Code) │                              │片) │
├─┼──────┼───────────────┼──┤
│６│不可能的任務│美商派拉蒙影片股份有限公司    │10套│
│  │3           │                              │(20 │
│  │(Mission:   │                              │片) │
│  │Impossible3)│                              │    │
├─┴──────┴───────────────┴──┤
│共計51套(102片)整                                     │
└───────────────────────────┘
附表三：（CD音樂光碟，未經告訴）
┌──┬───────────────────┬────┐
│編號│盜  版  之  音  樂  光  碟  名  稱    │查獲數量│
├──┼───────────────────┼────┤
│１  │夢幻組合                              │5       │
├──┼───────────────────┼────┤
│２  │袁小狄/人生啊人生                     │8       │
├──┼───────────────────┼────┤
│３  │蔡小虎/今生最愛的人                   │7       │
├──┼───────────────────┼────┤
│４  │龍千玉/美麗的錯誤                     │8       │
├──┼───────────────────┼────┤
│５  │女生新歌超級秀                        │7       │
├──┴───────────────────┴────┤
│共計35片整                                            │
└───────────────────────────┘
附表四：（VCD影音光碟，未經告訴）
┌──┬───────────────────┬────┐
│編號│盜  版  之  影  音  光  碟  名  稱    │查獲套數│
├──┼───────────────────┼────┤
│１  │人皮客棧                              │8套 (16 │
│    │                                      │片)     │
├──┼───────────────────┼────┤
│２  │陌生來電                              │5套 (10 │
│    │                                      │片)     │
├──┴───────────────────┴────┤
│共計13套(26片)整                                      │
└───────────────────────────┘


司法院資訊處製作；財團法人民間司法改革基金會備份。
